【裁判字號】    97,裁,4576
【裁判日期】    970925
【裁判案由】    國宅
【裁判全文】
最  高  行  政  法  院  裁  定
                                      97年度裁字第4576號
上  訴  人  甲○○
被 上訴 人  臺北市政府
代  表  人  乙○○
上列當事人間國宅事件，上訴人對於中華民國97年6月12日臺北
高等行政法院96年度訴字第2659號判決，提起上訴，本院裁定如
下：
    主  文
上訴駁回。
上訴審訴訟費用由上訴人負擔。
    理  由
一、按對於高等行政法院判決之上訴，非以其違背法令為理由，
    不得為之，行政訴訟法第242條定有明文。依同法第243條第
    1項規定，判決不適用法規或適用不當者，為違背法令；而
    判決有同條第2項所列各款情形之一者，為當然違背法令。
    是當事人對於高等行政法院判決上訴，如依行政訴訟法第24
    3條第1項規定，以高等行政法院判決有不適用法規或適用不
    當為理由時，其上訴狀或理由書應有具體之指摘，並揭示該
    法規之條項或其內容；若係成文法以外之法則，應揭示該法
    則之旨趣；倘為司法院解釋或本院之判例，則應揭示該判解
    之字號或其內容。如以行政訴訟法第243條第2項所列各款情
    形為理由時，其上訴狀或理由書，應揭示合於該條項各款之
    事實。上訴狀或理由書如未依此項方法表明，或其所表明者
    與上開法條規定不合時，即難認為已對高等行政法院判決之
    違背法令有具體之指摘，其上訴自難認為合法。
二、本件上訴人對於高等行政法院判決上訴，主張：其與訴外人
    陳雲仙簽訂有國民住宅買賣契約，買受陳雲仙所有臺北市○
    ○○路190巷29號2樓國民住宅（下稱系爭國宅），嗣陳雲仙
    於民國93年5月27日身故，上訴人遂對陳雲仙之繼承人向臺
    灣臺北地方法院（下稱臺北地院）提起就系爭國宅應辦理繼
    承登記後移轉所有權給上訴人之訴訟，獲勝訴判決確定，上
    訴人遂據以申請核發系爭國宅之國民住宅所有權移轉同意書
    ，經被上訴人以不符國民住宅條例第19條第1項所定「居住
    滿1年」之出售規定要件而否准其申請。惟查系爭國宅所有
    權移轉登記之私法上權利義務關係，既經臺北地院判決上訴
    人勝訴確定，上訴人即得依該判決請求被上訴人核發系爭國
    宅之所有權移轉同意書，原審顯忽視該民事判決所生之實質
    確定力、執行力等羈束。又上開民事判決既已於95年8月29
    日判決令陳雲仙之繼承人應就系爭國宅先辦理繼承登記，其
    繼承人即有辦理繼承登記之義務，可認定得以95年8月30日
    即判決後之翌日為始點，視其繼承人已辦理繼承登記而開始
    起算併計入居住1年之期間，再加陳雲仙先前於系爭國宅居
    住5個月餘，合計業已超過居住滿1年期間之要件，況本件因
    法院民事確定判決介入解決私人間權利義務關係之變動，當
    得不受居住期間之限制，原審未察及此，其判決顯違背法令
    等語，雖以該判決違背法令為由，惟核其上訴理由，係就原
    審取捨證據、認定事實之職權行使，指摘其為不當，並就原
    審已論斷者，泛言未論斷，或就原審所為論斷，泛言其論斷
    矛盾，而非具體表明合於不適用法規、適用法規不當、或行
    政訴訟法第243條第2項所列各款之情形，難認對該判決之如
    何違背法令已有具體之指摘。依首開規定及說明，應認其上
    訴為不合法。
三、據上論結，本件上訴為不合法。依行政訴訟法第249條第1項
    前段、第104條、民事訴訟法第95條、第78條，裁定如主文
    。
中    華    民    國    97    年    9     月    25    日
                    最高行政法院第三庭
                        審判長法官  黃  璽  君
                              法官  吳  慧  娟
                              法官  鄭  忠  仁
                              法官  黃  本  仁
                              法官  吳  東  都
以  上  正  本  證  明  與  原  本  無  異
中    華    民    國    97    年    9     月    26    日
                              書記官  彭  秀  玲


司法院資訊處製作；財團法人民間司法改革基金會備份。
